臺灣雲林地方法院交通事件裁定　　　　 94年度交聲字第254號
原處分機關　　交通部公路總局嘉義區監理所雲林監理站
異　議　人
即受處分人　　甲○○
上列異議人因違反道路交通管理處罰條例案件，對於交通部公路
總局嘉義區監理所雲林監理站民國94年10月31日所為之裁決處分
（原處分案號：雲監裁字第裁72─KAB095441 號）聲明異議，本
院裁定如下：
    主  文
異議駁回。
    理  由
一、原處分機關交通部公路總局嘉義區監理所雲林監理站以異議
    人甲○○於民國92年4 月1 日14時35分，駕駛車號8R-770號
    營業貨運曳引車行經雲林縣斗六市○○路路段（雙向4 線道
    ）時，因非轉彎車、亦非超車而行駛內側車道，為雲林縣警
    察局斗六分局榴中派出所員警以異議人違反道路交通管理處
    罰條例第45條第4 款之規定，予以掣單舉發。嗣異議人未於
    舉發通知單上所載之應到案日期前（即92年4 月16日前）提
    出申訴，原處分機關乃依道路交通管理處罰條例第9 條第1
    項、第45條第4 款（贅載第1 項）及違反道路交通管理事件
    統一裁罰基準表之規定，逕行裁處新台幣（下同）1 千8 百
    元罰鍰，並依同條例第63條第1 項（漏載第1 款）規定，記
    違規點數1 點。
二、聲明異議意旨略以：當天我自斗六往林內的方向，要前往南
    投，在斗六市石榴班剛好有一個派出所，因為外側車道有人
    停車，無法行駛，所以我才行駛到內側車道去，大約經過福
    懋公司前面的紅綠燈後（派出所到福懋公司的距離約2 、3
    百公尺），就被警察攔下來了。我是因為不得已才行駛於內
    車道，以策安全，但卻因此被警方開立罰單，為此聲明異議
    等語。
三、按汽車在雙向4 車道行駛時，大型汽車除超越同一車道之前
    車或準備左轉彎外，均不得在內側車道行駛，道路交通安全
    規則第98條第1 項第1 款前段定有明文；復按汽車駕駛人，
    爭道行駛有在多車道不依規定駕車者，處6 百元以上1 千8
    百元以下罰鍰；而汽車駕駛人有第45條規定之行為者，除依
    原條款處罰鍰外，並予記違規點數1 點，道路交通管理處罰
    條例第45條第4 款、第63條第1 項第1 款亦分別規定甚明。
四、本件異議人對於在上揭時、地駕駛屬大型汽車之車號8R-770
    號營業貨運曳引車由斗六往林內方向行駛於內側車道之事實
    並不爭執，惟以前開情詞置辯。然查：證人即當時在上開路
    段執行交通稽查勤務之員警林益正於本院訊問時結證稱：（
    你係在何處執勤？）我在大埔營區前面，因該處較空礦，攔
    車較好攔截；（大埔營區距離福懋公司約多遠？）約50公尺
    ；（你在何處攔檢？）我是在福懋公司及大埔營區的中間攔
    檢；（榴中派出所與福懋公司的距離？）5 百公尺。（在你
    攔檢異議人車輛之前，你有無看見異議人變換車道的情形，
    不管是內側變換外側，或是外側變換內側？）都沒有；（本
    件何以要將異議人攔檢？）因其行駛內車道有違規，且其前
    方又沒有車輛擋到，不需要超車，所以將他攔截；（你將異
    議人攔下來時，他行駛於何車道？）他行駛於內側車道；（
    在異議人被你攔檢之前，你有無看到異議人變換車道？）沒
    有；（你的意思是說，你第一眼看到異議人的車子時，他的
    車子就已經在內側車道行駛？）是的；（你第一眼看到異議
    人車子時，大約距你多遠？）他的車子已經靠近福懋公司前
    了，距離我大約1 百公尺左右；（你剛才不是說大埔營區距
    離福懋公司約50公尺？）沒錯，但是我第一眼看到他違規時
    ，車子的位置距離我執行的地點大約有1 百公尺；（你執勤
    當時的車流量？）稀少；（舉發當時，如果異議人的車子要
    自內側車道變換到外側車道，有無困難？）沒有困難；（會
    否因外側車道的車子太多，他無法變換到外側車道？）不會
    等語，衡情證人林益正為依法執行職務之公務員，與異議人
    並無怨隙或利害關係，自無設詞誣攀之必要，且證人到庭在
    本院法官面前具結以言詞證述本件待證事實，復無有足以令
    人顯信其證述為不可採之品性證據或前科證據存在，本院自
    不得僅以證人為本件開單告發異議人之員警而遽謂其證詞不
    足採信；更何況異議人亦坦承於當日經警舉發前，其已在內
    側車道至少行駛2 、3 百公尺，縱認其所辯於榴中派出所前
    ，因外側車道有人停車，無法行駛，所以才行駛到內側車道
    等語一節屬實，異議人亦可在行駛於內側車道時，視交通狀
    況再變換至外側車道行駛，以符規定，詎異議人不為此舉，
    猶仍繼續行駛於內側車道，其違規之情節，至為灼然。是異
    議人駕駛大型汽車於雙向4 車道行駛，在無超越同一車道之
    前車或準備左轉彎之情況下，於內側車道行駛之違規行為，
    自堪認定。
五、綜上所述，異議人上開所辯，均無足採。從而原處分機關依
    道路交通管理處罰條例第45條第4 款及違反道路交通管理事
    件統一裁罰基準表之規定，逕行裁處1 千8 百元罰鍰，並依
    同條例第63條第1 項第1 款（原處分書漏載第1 款）規定，
    記違規點數1 點，於法核無不合，異議人之異議為無理由，
    應予駁回。
六、據上論斷，應依道路交通管理處罰條例第87條第2 項，道路
    交通案件處理辦法第19條，裁定如主文。
中　　華　　民　　國　　94　　年　　11　　月　　30　　日
                  交通法庭      法  官  李明益
以上正本證明與原本無異。
如不服本裁定，應於裁定送達後5 日內向本院提出抗告狀（須附
繕本）。
                                書記官  李達成
中　　華　　民　　國　　94　　年　　12　　月　　1 　　日
